臺灣高雄地方法院民事裁定
111年度消債聲免字第49號
聲  請  人  吳聲正  
即  債務人            
代  理  人  蔡駿民律師
相  對  人  
即債權人    中國信託商業銀行股份有限公司
0000000000000000

0000000000000000

法定代理人  利明献  
0000000000000000

0000000000000000

相  對  人  
即債權人    台新國際商業銀行股份有限公司
                      設臺北市○○區○○○路○段00號0樓及地下0樓
法定代理人  尚瑞強  
0000000000000000

0000000000000000

相  對  人  
即債權人    遠東國際商業銀行股份有限公司
0000000000000000

0000000000000000

法定代理人  周添財  
0000000000000000

0000000000000000

0000000000000000

相  對  人  
即債權人    萬榮行銷股份有限公司
0000000000000000

法定代理人  呂豫文  
0000000000000000

0000000000000000

相  對  人  
即債權人    新加坡商艾星國際有限公司台灣分公司
0000000000000000

法定代理人  曾慧雯  
上列聲請人即債務人因消費者債務清理事件聲請免責，本院裁定
如下：
    主  文
聲請人吳聲正應予免責。
    理  由
一、聲請意旨略以：聲請人前經本院民國109年8月25日109年度
    消債職聲免字第103號裁定（下稱第103號裁定）以有消費者
    債務清理條例（下稱消債條例）第133條之情形為由不予免
    責確定後，已繼續清償各普通債權人該條規定之數額（如附
    表），且各普通債權人受償額均達其應受分配額，爰依消債
    條例第141條規定聲請免責等語。
二、按債務人因消債條例第133條之情形，受不免責之裁定確定
    後，繼續清償達該條規定之數額，且各普通債權人受償額均
    達其應受分配額時，得聲請法院裁定免責，消債條例第141
    條定有明文。又債務人繼續清償達消債條例第133條規定數
    額，而依消債條例第141條規定聲請法院裁定免責時，法院
    無裁量餘地，應為免責之裁定（司法院97年度第4期民事業
    務研究會第15號司法院民事廳消債條例法律問題研審小組意
    見參照）。
三、經查：
  ㈠聲請人前經本院以108年度消債更字第97號裁定（下稱更生裁
    定）自108年6月11日起開始更生程序，復以109年度消債清
    字第2號裁定自109年2月11日下午4時起開始清算程序，再以
    109年度司執消債清字第21號裁定清算程序終止，普通債權
    人未受分配，經第103號裁定不免責確定等情，經本院依職
    權調取前開案卷核閱屬實，此部分事實，應堪認定。
  ㈡第103號裁定及更生裁定經調查後認定聲請人於聲請清算前2
    年間可處分所得扣除自己及依法應受其扶養者所必要生活費
    用之餘額為新臺幣（下同）375,696元，普通債權人於清算
    程序中未受分配。又聲請人主張其已按各普通債權人之比例
    償還，核與債權人陳報還款金額相符，有繳款證明書影本、
    陳報狀附卷可參（卷第11至15頁、第22至27頁）。是揆諸首
    揭說明，聲請人繼續清償達消債條例第133條規定數額，且
    各普通債權人受償額均達其應受分配額時，其聲請免責，即
    應准許。
四、據上論結，聲請人之聲請為有理由，依消債條例第133條、
    第141條第1項，裁定如主文。
中　　華　　民　　國　　111 　年　　9 　　月　　30　　日
              　　民事庭　　　法　官　陳美芳
上為正本係照原本作成。
如不服本裁定，應於裁定送達後10日內，以書狀向本院提出抗告
，並繳納抗告費新臺幣1千元。
中　　華　　民　　國　　111 　年　　9 　　月　　30　　日
  　                        　書記官　胡美儀